【裁判字號】    99,抗,254
【裁判日期】    990331
【裁判案由】    聲請定應執行之刑
【裁判全文】
臺灣高等法院臺中分院刑事裁定           99年度抗字第254號
抗  告  人
即受刑人    甲○○
上列抗告人即受刑人因定應執行刑案件，不服臺灣臺中地方法院
99年度聲字第46號，中華民國99年1月26日裁定（聲請案號：臺
灣臺中地方法院檢察署98年度執字第15457號、98年度執聲字第
4665號），提起抗告，本院裁定如下：
    主  文
抗告駁回。
    理  由
一、本件抗告意旨略以：抗告人即受刑人(下稱抗告人)甲○○自
    知觸法，施用毒品等犯罪為確實不該，然抗告人所為均屬單
    純施用毒品案件（5次），並無販賣毒品等危害社會之行為
    。又另一槍砲彈刀械管制條例案件，該查獲之子彈，乃抗告
    人之友人遺落，並非抗告人用來傷害他人或危害社會治安，
    抗告人與一般定執行刑案例比較，所定刑期稍嫌過重。且抗
    告人因施用毒品不慎，感染愛滋病病毒，抗告人就所犯已付
    出沈痛代價，且深切自省並以此為戒，並未再犯，為此提起
    抗告，請賜予較妥當公平之刑云云。
二、按裁判確定前犯數罪者，併合處罰之，而數罪併罰，有二裁
    判以上者，依刑法第51條之規定，定其應執行之刑；又宣告
    多數有期徒刑，於各刑中之最長期以上，各刑合併之刑期以
    下定其刑期，但不得逾30年，刑法第50條、第51條第5項及
    第53條分別定有明文。又法律上屬於自由裁量之事項，並非
    概無法律性之拘束；自由裁量係於法律一定之外部性界限內
    （以定執行刑言，即不得違反刑法第51條之規定）使法官具
    體選擇以為適當之處理，因此在裁量時，必須符合所適用之
    法規之目的；再者，亦須受法律秩序之理念所指導，此亦即
    所謂自由裁量之內部性界限。關於定應執行之刑，既屬自由
    裁量之範圍，其應受此項內部性界限之拘束，要屬當然。
三、經查：本件抗告人先後犯有如原審裁定附表所示之竊盜、毒
    品、槍砲等12罪，經臺灣嘉義地方法院、臺灣桃園地方法院
    、臺灣臺中地方法院分別判處徒刑確定在案，臺灣臺中地方
    法院檢察署檢察官因而聲請原審法院定其應執行之刑，經原
    審法院審核認聲請為正當，並衡酌抗告人所犯各罪性質，依
    上揭法律規定，定其應執行刑有期徒刑7年，係在各刑中之
    最長期即1年2月以上，各刑合併之刑期即8年3月以下，合於
    法律一定之外部性界限，復未逾自由裁量之內部性界限，於
    法並無不合。抗告人以原裁定有違反比例原則之情事，指摘
    原審裁定不當，自無足採，其抗告並無理由，應予駁回。
據上論斷，應依刑事訴訟法第412條，裁定如主文。
中    華    民    國    99    年    3     月    31    日
            刑事第五庭  審判長法  官  趙  春  碧
                              法  官  何  秀  燕
                              法  官  林  宜  民
以上正本證明與原本無異。
得再抗告。
如不服本裁定，得於收受送達後5日內向本院提出抗告書狀(須附
繕本)。
                              書記官  吳  雅  菁

中    華    民    國    99    年    3     月    31    日

司法院資訊處製作；財團法人民間司法改革基金會備份。
